臺北高等行政法院裁定
                                       110年度停字第76號
聲  請  人　劉邦進
相  對  人　桃園市政府

代　表　人　鄭文燦（市長）

上列當事人間因違反發展觀光條例事件，聲請人聲請停止相對人
中華民國110年2月22日府觀管字第1100039771號執行違反發展觀
光條例事件裁處書之執行，本院裁定如下：
　　主  文
聲請駁回。
聲請訴訟費用由聲請人負擔。
　　理  由
一、行政訴訟法第116條第2項規定：「行政訴訟繫屬中，行政法
    院認為原處分或決定之執行，將發生難於回復之損害，且有
    急迫情事者，得依職權或依聲請裁定停止執行，但於公益有
    重大影響，或原告之訴在法律上顯無理由者，不得為之。」
    所謂「難於回復之損害」，係指損害不能回復原狀，或在一
    般社會通念上，如為執行可認達到回復困難的程度，而且其
    損害不能以相當金錢填補者而言（最高行政法院110年度抗
    字第79號裁定參照）。
二、聲請意旨略謂：聲請人於民國106年遭裁罰後即將房源下架
    ，未再使用Airbnb平臺，該平臺仍有原房源的資料，應係聲
    請人的帳號遭冒用所致；至於109年9月至110年1月入住桃園
    市八德區中華北街15巷4號（下稱系爭地點）之旅客均為親
    友，聲請人並未經營旅館業務，卻遭相對人以110年2月22日
    府觀管字第1100039771號執行違反發展觀光條例事件裁處書
    ，裁處新臺幣（下同）10萬元罰鍰，並勒令歇業（下稱原處
    分），本件事實尚未釐清，盼能停止原處分之執行等語。
三、相對人陳述意見略以：聲請人無旅館業登記證及專用標識，
    擅自經營旅館業務，收費接待入境旅客進行居家隔離檢疫，
    違反發展觀光條例及旅館業管理規則，致遭相對人以原處分
    裁處。聲請人非法經營旅館業務，其違法行為影響公共安全
    ，勒令歇業僅恢復其房屋原本住宅使用用途，並未對聲請人
    形成不利益，罰鍰亦得以金錢方式返還，是聲請人請求停止
    執行，尚非有據等語。
四、按聲請停止執行程序為緊急程序，法院係依即時可調查的事
    證為調查以認定事實。經查：
  ㈠相對人依桃園市居家關懷名冊查得系爭地點於109年9月至11
    0年1月間，陸續有入境旅客入住進行居家隔離檢疫等情，遂
    進行行政調查，發現聲請人前於106年因在「Airbnb」訂房
    網站刊有「Homely cottage（Queen）」之招攬旅客住宿資
    訊並在系爭地點違規經營旅館業，遭相對人處以罰鍰並勒令
    歇業在案，相對人復於110年2月4日在網路搜尋「Airbnb」
    訂房網站有以「Homely cottage（家庭房）」為名刊登之招
    攬旅客住宿資訊，經比對該網站之房源照片及房東個人網址
    末端序號，均與相對人於106年查得之事證一致，相對人乃
    認聲請人未領取旅館登記證及專用標識即擅自於系爭地點經
    營旅館業業務，違反發展觀光條例第24條第1項規定，爰按
    同條例第55條第5項及發展觀光條例裁罰標準第6條附表2第1
    項規定，以原處分裁處聲請人10萬元罰鍰，並勒令歇業。聲
    請人不服，提起訴願，經交通部以110年6月29日交訴字第11
    00006973號訴願決定駁回，聲請人仍不服，提起行政訴訟（
    本院110年度訴字第822號，下稱本案訴訟），並為本件停止
    執行之聲請等情，有訴願決定附卷可稽，且經調取本案訴訟
    卷查閱屬實，堪信為真。
  ㈡原處分係裁處聲請人10萬元罰鍰並勒令歇業，本質上為財產
    上損害，嗣後原處分縱遭撤銷，依客觀情形及一般社會通念
    ，並非不得以金錢加以補償，尚無損害不能回復原狀或達到
    回復困難之程度可言，故聲請人聲請停止原處分之執行，核
    與停止執行之要件不合，其聲請為無理由，應予駁回。至於
    聲請人主張本件事實尚未釐清，乃屬本案訴訟是否有理由之
    範疇，猶待審酌兩造之主張並依相關證據綜合判斷，非本件
    停止執行事件所應審究，併此敘明。
  ㈢綜上，聲請人就原處分聲請停止執行，核與前揭規定之停止
    執行的要件不符，其聲請於法不合，應予駁回。
五、依行政訴訟法第104條、民事訴訟法第95條、第78條，裁定
    如主文。
中　　華　　民　　國　　110　 年　　7　　 月　　28　　日
   　　　　　　　   臺北高等行政法院第六庭
                              審判長法  官　 許麗華
                          　　      法  官　 梁哲瑋
                                    法  官　 孫萍萍
上為正本係照原本作成。
如不服本裁定，應於送達後10日內向本院提出抗告狀（須按他造
人數附繕本）。
中　　華　　民　　國　　110　 年　　7　　 月　　28　　日
                                    書記官   李虹儒